ἀλλάσσω:
    class: basic
    root1: ἀλλᾰσσ
    root2: ἀλλᾰγ
    root6: ἀλλᾰγ
    P: ἀλλᾰσσ
    I: ἠλλᾰσσ
    F: ἀλλᾰξ
    FP: ἀλλᾰγησ
    A: ἠλλᾰξ
    AN: ἀλλᾰξ
    AP: ἠλλᾰγη!
    APN: ἀλλᾰγη!
    XM: ἠλλᾰγ

ἀπαλλάσσω:
    inherit: ἀλλάσσω
    prefix: ἀπό

ἀποκαταλλάσσω:
    inherit: ἀλλάσσω
    prefix: ἀπό+κατά

διαλλάσσομαι:
    inherit: ἀλλάσσω
    prefix: διά

καταλλάσσω:
    inherit: ἀλλάσσω
    prefix: κατά

μεταλλάσσω:
    inherit: ἀλλάσσω
    prefix: μετά

συναλλάσσω:
    inherit: ἀλλάσσω
    prefix: σύν

γράφω:
    class: basic
    root1: γρᾰφ
    root2: γρᾰπ
    root4: γρᾰφ
    root4add: ""
    root5: γρᾰπ
    root6: γρᾰφ
    P: γρᾰφ
    F: γρᾰψ
    A: ἐγρᾰψ
    AN: γρᾰψ
    AP: ἐγρᾰφη!
    X: γεγρᾰφ
    XM: γεγρᾰπ
    YM: ἐγεγρᾰπ

ἀπογράφω:
    inherit: γράφω
    prefix: ἀπό

ἐγγράφω:
    inherit: γράφω
    prefix: ἐν

ἐπιγράφω:
    inherit: γράφω
    prefix: ἐπί

προγράφω:
    inherit: γράφω
    prefix: πρό

κάμνω:
    class: basic
    root1: καμν
    root3: καμ
    root3add: ""
    AN: καμ

κόπτω:
    class: basic
    root1: κοπτ
    root2: κοπ
    root6: κοπ
    P: κοπτ
    I: ἐκοπτ
    F: κοψ
    FP: κοπησ
    A: ἐκοψ
    AN: κοψ
    AP: ἐκοπη!

ἀποκόπτω:
    inherit: κόπτω
    prefix: ἀπό

ἐγκόπτω:
    inherit: κόπτω
    prefix: ἐν

ἐκκόπτω:
    inherit: κόπτω
    prefix: ἐκ

προκόπτω:
    inherit: κόπτω
    prefix: πρό

προσκόπτω:
    inherit: κόπτω
    prefix: πρός

λείπω: # (see λείπω2 though)
    class: 0p
    root1: λειπ
    root3: λιπ
    root3add: ""
    P: λειπ
    F: λειψ
    A: ἐλιπ
    AN: λιπ
    AP: ἐλειφθη!
    APN: λειφθη!

ἀπολείπω:
    inherit: λείπω
    prefix: ἀπό

διαλείπω:
    inherit: λείπω
    prefix: διά

ἐγκαταλείπω:
    inherit: λείπω
    prefix: ἐν+κατά

ἐκλείπω:
    inherit: λείπω
    prefix: ἐκ

ἐπιλείπω:
    inherit: λείπω
    prefix: ἐπί

ὑπολείπω:
    inherit: λείπω
    prefix: ὑπό

νύσσω:
    class: basic
    root1: νυσσ
    root2: νυγ
    root6: νυγ
    A: ἐνυξ
    AP: ἐνυγη!

κατανύσσομαι:
    inherit: νύσσω
    prefix: κατά

πλήσσω: # see also πλήσσω2
    class: basic
    root1: πλησσ
    root2: πληγ
    root6: πληγ
    P: πλησσ
    I: ἐπλησσ
    AN: πληξ
    AP: ἐπληγη!

ἐπιπλήσσω:
    inherit: πλήσσω
    prefix: ἐπί

πνίγω:
    class: basic
    root1: πνιγ
    root6: πνιγ
    P: πνιγ
    I: ἐπνιγ
    A: ἐπνιξ
    AP: ἐπνιγη!

ἀποπνίγω:
    inherit: πνίγω
    prefix: ἀπό

συμπνίγω:
    inherit: πνίγω
    prefix: σύν

πράσσω:
    class: basic
    root1: πρασσ
    root2: πραγ
    root4: πραχ
    root4add: ""
    P: πρασσ
    F: πραξ
    A: ἐπραξ
    AN: πραξ
    X: πεπραχ

σήπω:
    class: basic
    root1: σηπ
    root4: σηπ
    root4add: ""
    X: σεσηπ

στρέφω:
    class: basic
    root1: στρεφ
    root5: στραπ
    root6: στραφ
    P: στρεφ
    I: ἐστρεφ
    F: στρεψ
    FP: στραφησ
    A: ἐστρεψ
    AN: στρεψ #/στρεφ
    AP: ἐστραφη!
    APN: στραφη!
    XM: σεστραπ

ἀναστρέφω:
    inherit: στρέφω
    prefix: ἀνά

ἀποστρέφω:
    inherit: στρέφω
    prefix: ἀπό

διαστρέφω:
    inherit: στρέφω
    prefix: διά

ἐκστρέφομαι:
    inherit: στρέφω
    prefix: ἐκ

ἐπιστρέφω:
    inherit: στρέφω
    prefix: ἐπί
    AN: ἐπιστρεφ/ἐπιστρεψ  # @@@

καταστρέφω:
    inherit: στρέφω
    prefix: κατά

μεταστρέφω:
    inherit: στρέφω
    prefix: μετά

ὑποστρέφω:
    inherit: στρέφω
    prefix: ὑπό

τάσσω:
    class: basic
    root1: τᾰσσ
    root2: τᾰγ
    root4: τᾰχ
    root4add: ""
    root5: τᾰκ
    root6: τᾰγ
    P: τᾰσσ
    F: τᾰξ
    FP: τᾰγησ
    A: ἐτᾰξ
    AN: τᾰξ
    AP: ἐτᾰγη!
    APN: τᾰγη!
    X: τετᾰχ
    XM: τετᾰκ

ἀνατάσσομαι:
    inherit: τάσσω
    prefix: ἀνά

ἀντιτάσσομαι:
    inherit: τάσσω
    prefix: ἀντί

ἀποτάσσομαι:
    inherit: τάσσω
    prefix: ἀπό

διατάσσω:
    inherit: τάσσω
    prefix: διά

ἐπιτάσσω:
    inherit: τάσσω
    prefix: ἐπί

προστάσσω:
    inherit: τάσσω
    prefix: πρός

συντάσσω:
    inherit: τάσσω
    prefix: σύν

ὑποτάσσω:
    inherit: τάσσω
    prefix: ὑπό

τρέπω:
    class: basic
    root1: τρεπ
    root6: τραπ
    P: τρεπ
    I: ἐτρεπ
    FP: τραπησ
    A: ἐτρεψ
    AN: τρεψ
    AP: ἐτραπη!
    APN: τραπη!

ἀποτρέπομαι:
    inherit: τρέπω
    prefix: ἀπό

ἐκτρέπομαι:
    inherit: τρέπω
    prefix: ἐκ

ἀνατρέπω:
    inherit: τρέπω
    prefix: ἀνά

ἐντρέπω:
    inherit: τρέπω
    prefix: ἐν

ἐπιτρέπω:
    inherit: τρέπω
    prefix: ἐπί

μετατρέπω:
    inherit: τρέπω
    prefix: μετά

περιτρέπω:
    inherit: τρέπω
    prefix: περί

τρίβω:
    class: basic
    root1: τριβ
    root6: τριβ
    P: τριβ
    I: ἐτριβ
    F: τριψ
    FP: τριβησ
    A: ἐτριψ

διατρίβω:
    inherit: τρίβω
    prefix: διά

συντρίβω:
    inherit: τρίβω
    prefix: σύν

φράσσω:
    class: basic
    root1: φρασσ
    root2: φραγ
    root6: φραγ
    P: φρασσ
    FP: φραγησ
    A: ἐφραξ
    APN: φραγη!

ἐκφύω:  # ἐκ+φύω
    class: basic
    root1: ἐκφυ
    P: ἐκφυ
